【裁判字號】    92,交抗,1177
【裁判日期】    921224
【裁判案由】    違反道路交通管理處罰條例
【裁判全文】
臺灣高等法院交通事件裁定                      九十二年度交抗字第一一七七號
    抗  告  人
    即受處分人  甲○○
右抗告人因違反道路交通管理處罰條例案件，不服臺灣臺北地方法院，中華民國九十
二年十一月七日所為裁定（九十二年度交聲字第二七六號），提起抗告，本院裁定如
左：
    主  文
原裁定撤銷，發回臺灣臺北地方法院。
    理  由
一、原裁定略以：
  (一)通知單及違規照片經內政部警政署國道公路警察局第二警察隊先於民國（下同）
    九十一年六月五日，以掛號郵寄受處分人之車籍地即臺北市○○區○○路二段三
    四六巷七弄二十六號一樓，惟因招領逾期，經臺北體育場八十一支局退回，該隊
    再於九十一年七月十日以掛號郵寄受處分人前址，並將該文書寄存於送達地之郵
    政機關即臺北體育場八十一支局，寄存機關自收受寄存文書之日起，保存三個月
    後，於九十一年十月十一日以寄存逾期為由退回該隊等情，有內政部警政署國道
    公路警察局第二警察隊九十二年三月十三日公警國二交字第九二七二
    二號函及函附之送達證書原本、九十一年六月五日及九十一年七月十日寄送前揭
    文書經郵政機關註記前情之信封封面各影本一件附卷可稽，則該隊對受處分人所
    為前開送達自屬合法。
  (二)又受處分人所有號牌ＣＤ─一七五九之自用小客車，於九十一年五月二十四日上
    午九時十七分許，經人駕駛南下行經國道一號高速公路一三八公里處，該處路段
    速限為一百公里，竟以一百十四公里之速度超速行駛，超速十四公里等情，亦有
    採證照片、內政部警政署國道公路警察局舉發違反道路交通管理事件通知單各一
    份在卷可稽。
  (三)綜上所述，受處分人所有前揭號牌之自小客車，確有於右揭時間在高速公路超速
    行駛之違規行為，經內政部警政署國道公路警察局第二警察隊員警，以受處分人
    有違反道路交通管理處罰條例第三十三條第一項規定之行為掣單舉發，並於九十
    一年七月十日對受處分人為寄存送達，經送達地之郵政機關保存三個月後退回該
    隊而生合法送達之效力，而受處分人迄九十一年十二月六日始提申訴乙節，有受
    處分人提出之交通違規案件陳述書附卷可佐，受處分人逾越應到案期限三十日以
    上未依規定自動繳納罰鍰亦未到案聽候裁決，原處分機關乃依道路交通管理處罰
    條例第三十三條第一項、第六十三條第一項第一款（原處分機關漏載第一款）規
    定、第八十五條第三項、道路交通管理事件統一裁罰基準表之規定，裁處受處分
    人最高罰鍰六千元並予記違規點數一點，核無違誤，本件受處分人之異議為無理
    由，應予駁回。
二、原審法院以抗告人即異議人之異議無理由，而駁回其異議，固非無見，惟抗告人
    抗告意旨稱內政部警政署國道公路警察局第二警察隊已於九十二年二月底核准改
    為罰鍰三千元，且其於通知期限內已繳納罰鍰結案等語，然依卷附內政部警政署
    國道公路警察局第二警察隊九十二年一月二十一日函所示，並未准予改罰三千元
    ，則抗告人究竟是否確已繳納三千元結案，抗告所稱是否屬實？事實似仍有不明
    ，應予再行查證，抗告意旨執此以為抗辯，而指摘原裁定不當，應認有理由，自
    應由本院將原裁定撤銷，並發回原審法院更為詳查另為妥適之處理。
據上論斷，應依道路交通案件處理辦法第二十六條，刑事訴訟法第四百十三條，裁定
如主文。
中      華      民      國    九十二    年     十二     月    二十四    日
                              臺灣高等法院交通法庭
                                    審判長法  官  劉  景  星
                                          法  官  謝  靜  恒
                                          法  官  陳  志  洋
右正本證明與原本無異。
不得再抗告。
                                          書記官  蔡  佩  珊
中      華      民      國    九十二    年     十二     月     三十     日


司法院資訊處製作；財團法人民間司法改革基金會備份。
